臺灣臺北地方法院交通事件裁定　　　　　　　　　　　九十三年度交聲字第七五號
　　異議人即
　　受處分人　甲○○
右列異議人即受處分人因違反道路交通管理處罰條例案件，對於臺北市交通事件裁決
所中華民國九十三年一月十二日所為之處分（原處分案號：北市裁三字第裁二二─Ａ
ＢＹ七三五八六四號）聲明異議，本院裁定如左：
    主  文
異議駁回。
    理  由
一、按汽車（包括機器腳踏車）駕駛人，行經有燈光號誌管制之交岔路口闖紅燈者，
    處新臺幣一千八百元以上五千四百元以下罰鍰，道路交通管理處罰條例第三條第
    八款、第五十三條定有明文，且汽車駕駛人駕駛汽車違反道路交通管理處罰條例
    第五十三條規定者，除應依該條所規定之罰鍰處罰外，並予記違規點數三點，同
    條例第六十三條第一項第三款亦明定之。
二、本件異議人即受處分人甲○○於民國九十二年七月一日下午三時十五分左右，騎
    乘車牌ＦＤＨ─七一一號重型機車，行經臺北市○○路○段八十三巷與興隆路一
    段設有燈光號誌管制之交岔路口，明知其行進方向之燈光號誌係禁止通行之紅燈
    號誌，竟闖紅燈左轉入興隆路一段行駛，適為臺北市政府警察局文山第二分局巡
    邏員警郭敏碩因執行巡邏勤務亦駕警用機車行經該路口而於受處分人右後方處待
    燈而發現，惟基於安全考量，乃嗣行進燈光管制號誌轉為綠燈後再追及受處分人
    ，於興隆路一段與景明街交岔路口將其攔停稽查，並以受處分人有違反道路交通
    管理處罰條例第五十三條規定之行為掣單舉發，惟受處分人未於舉發通知單上所
    載應到案日期前向原處分機關提出申訴，經原處分機關函請原舉發單位調查結果
    ，仍認受處分人有上開闖紅燈之違規行為，原處分機關乃於九十三年一月十二日
    依道路交通管理處罰條例第五十三條及第六十三條第一項第三款規定從輕裁處罰
    鍰新臺幣一千八百元並記違規點數三點。
三、訊據受處分人矢口否認其有右開闖紅燈之違規行為，辯稱：其未紅燈左轉，且當
    時已知警察在後面，其無必要在上開巷口先停止行進後，復在警察面前違規；因
    無違規，故拒簽，申訴，未收到又被加罰，故再申訴等語，然查：
（一）受處分人於右開時地騎乘機車闖紅燈之違規行為，恰為騎乘機車作巡邏勤務之
      員警親眼目睹之情，業據證人即舉發員警郭敏碩於本院調查中到庭具結證稱：
      「九十二年七月一日我當時執行下午三到五點的巡邏勤務，巡邏到臺北市○○
      區○○路一段八十三巷口的時候，我騎警用機車與一位替代役同仁，那時我們
      在等紅燈，我停在受處分人的右後方，停了幾秒鐘，那個路段是Ｔ字型，我看
      到受處分人往前直行後左轉，我當時在她的右後方，當時正前方是紅燈，橫向
      的號誌燈及行人號誌燈為綠燈，還剩十幾秒，當時我打算把她攔下來，但是我
      旁邊還有一個替代役同仁而且橫向還有五、六輛機車及汽車經過，我為了另外
      一個同仁的安危，我們是一人騎一輛，所以等到綠燈之後我再追受處分人，等
      到受處分人於興隆路一段、景明街口等紅燈的時候，我才請她靠邊出示證件，
      予以告發並告知其違規事實。」（參見九十三年二月十六日本院訊問筆錄第二
      、三頁）等語明確。核與受處分人自承該執勤員警騎乘警用機車在前揭時地路
      口待燈等情相符（參見九十三年二月十六日本院訊問筆錄第三頁）。按證人郭
      敏碩係本件原處分機關所認定受處分人有右開違規行為之舉發員警，其到庭在
      本院法官面前具結以言詞供述本件訴訟上之待證事實（即受處分人有右開違規
      事實），因其與受處分人毫無怨懟，自無自陷於偽證罪之追訴而構詞誣賴受處
      分人之理，是本院由其供述已得有受處分人確有右開違規行為之心證，且於本
      件卷存證據資料內並無任何積極證據足以證明證人郭敏碩上開供述係屬虛偽，
      亦無有足以令人顯信其供述為不可採之品性證據或前科證據存在，本院自不得
      僅以證人為本件開單告發受處分人之員警而全盤抹煞其在訴訟上所具有之原證
      人資格，而受處分人對上開證人之供述並無法舉出或請本院調查任何對其有利
      之證據資料，以使本院對證人所供述受處分人違規之事實產生任何合理之懷疑
      ，且交通警察掣單舉發違反道路交通管理處罰條例所列之違規事實，本質上為
      行政處分，係公務員基於職務上之權力，依法就特定之具體事件所為之具公法
      上效果之單方面行政行為，基於公務員為公法上行為具有公信力之原則，該行
      政行為當可被推定為真正，其據以依法處分之事實認定亦為正確無誤。從而，
      受處分人空言否認其未闖紅燈云云，無非係卸責之詞，不足採信。
（二）又受處分人雖未於右開時、地拒絕在違規舉發通知單上簽名，惟仍當場收受舉
      發通知單等情，此據證人當庭證述在卷，且受處分人復以違規通知單正本為附
      件提出申訴，有交通違規案件陳述書附卷可稽，是以受處分人既已收受通知單
      ，自不影響舉發之效力。原處分機關僅處以最低額新臺幣一千八百元罰鍰，故
      實無加罰之情事，則受處分人以其因無違規拒簽，申訴，未收到又被加罰等語
      抗辯，亦無理由。
（三）綜上所述，本件受處分人闖紅燈之違規事證明確，原處分機關依右開道路交通
      管理處罰條例第五十三條及第六十三條第一項第三款規定從輕裁處罰鍰新臺幣
      一千八百元並予記違規點數三點，核無違誤，本件受處分人之異議為無理由，
      自應將其異議駁回。
四、據上論斷，應依道路交通案件處理辦法第十九條，裁定如主文。
中　　　華　　　民　　　國　　九十三　　年　　　三　　　月　　　二　　　日
                                          臺灣臺北地方法院交通法庭
                                              法  官  胡宗淦
右正本證明與原本無異
如不服本裁定應於送達後五日內向本院提出抗告狀
                                      　　　　書記官  張耀鴻
中　　　華　　　民　　　國　　九十三　　年　　　三　　　月　　　四　　　日
